【裁判字號】    97,交聲,1308
【裁判日期】    970604
【裁判案由】    交管條例聲異
【裁判全文】
臺灣板橋地方法院交通事件裁定        97年度交聲字第1308號
原處分機關  交通部公路總局臺北區監理所板橋監理站
異  議  人
即受處分人  甲○○
上列異議人因違反道路交通管理處罰條例案件，對於交通部公路
總局臺北區監理所板橋監理站中華民國九十七年五月十九日以板
監裁字第裁四一一Ａ00000000號違反道路交通管理事件
裁決書所為之裁決處分（原舉發案號：臺北市政府警察局九十七
年三月十九日北市警交大字第Ａ00000000號）不服，聲
明異議，本院裁定如下：
    主  文
異議駁回。
    理  由
一、原處分機關略以：異議人即受處分人甲○○所有之車號Ｋ９
    Ｇ─五一０號重型機車，於民國九十七年三月七日上午七時
    五十分許，在臺北市市○○道與環河北路路口，因「跨越分
    向限制線駛入來車道」之違規，為警拍照採證後逕行舉發，
    乃依道路交通管理處罰條例第四十五條第三款規定，裁處罰
    鍰新臺幣（下同）九百元，並依同條例第六十三條第一項第
    一款規定記違規點數一點。異議人則以：伊當時為閃避鄰車
    後座之乘客搖晃而突如其來之迫近，致使伊壓駛於分向線上
    ，並非跨越分向限制線駛入來車道，且員警依採證照片逕行
    舉發流於主觀，因照片拍攝之角度非平行於分向線上，何能
    舉證有誇越之情事，故本件舉發顯有錯誤云云，表明不服而
    提出異議。
二、按違反行政法上義務之行為非出於故意或過失者，不予處罰
    ，行政罰法第七條第一項定有明文，是人民違反法律上之義
    務而應受行政罰之行為，以故意或過失為其責任條件。又汽
    車（含機車，下同）駕駛人爭道行駛，有不依規定駛入來車
    道者，處六百元以上一千八百元以下罰鍰；汽車駕駛人有第
    四十五條情形之一者，記違規點數一點，道路交通管理處罰
    條例第四十五條第三款、第六十三條第一項第一款分別定有
    明文。
三、經查：本件異議人甲○○於前揭時、地，騎乘上開機車跨越
    分向限制線駛入對向來車道，為警採證逕行舉發之事實，有
    採證照片及首開舉發違反道路交通管理事件通知單附卷可稽
    。異議人固以前揭情詞置辯，惟異議人聲明異議時自陳其所
    駕駛機車有「壓駛於分向線上」，且觀之上開採證照片所示
    ，異議人騎乘之機車車輪當時確實已跨越分向限制線，行駛
    在對向來車道上，是異議人辯稱伊當時壓駛於分向線上，並
    非跨越分向限制線駛入來車道云云，與客觀事實不符，並非
    足採；又上開採證照片固顯示異議人騎乘機車右後方，有車
    號ＮＴ七－二二０號機車及該機車後方附載有乘客等情，但
    由該照片觀之，異議人所騎乘之機車與其右後方之ＮＴ七－
    二二０號機車之間，尚有一段距離可供機車閃避行駛或為其
    他必要之安全措施，是縱認異議人辯稱其當時係為閃避鄰車
    後座之乘客搖晃而突如其來之迫近而壓駛在分向限制線上一
    節屬實，然異議人行駛時，本應注意車前狀況及與他車之間
    保持安全之併行間隔，並隨時採取必要之安全措施（見道路
    交通安全規則第九十四條規定），且依當時現場情形，異議
    人亦可加快速度在同車道內向前行駛，並非當然必須跨越分
    線限制線駛入來車道，茲異議人於違規當時逕行跨越分向限
    制線駛入來車道，足認異議人對其駛入來車道之行為，縱非
    故意，亦難謂無過失，參照首開行政罰法規定，異議人即應
    受罰。故依照異議人異議狀之陳述及上開採證照片所示情形
    ，異議人於上開時地，確有騎乘機車駛入來車道之違規事實
    甚明，其上開所辯各節，不能據為免責或不罰之事由。又本
    件事證已臻明確，是本院基於訴訟經濟之考量，認無傳訊異
    議人及採證警員到庭做證之必要，附此敘明。
四、綜上所述，異議人前開違規事實洵堪認定。本件原處分機關
    以異議人有「跨越分向限制線駛入來車道」之違規行為，依
    首開道路交通管理處罰條例規定，裁處罰鍰九百元，並記違
    規點數一點，無何違誤，應予維持。異議人聲明異議為無理
    由，應予駁回。
據上論斷，應依道路交通管理處罰條例第八十七條第二項，道路
交通案件處理辦法第二十條前段，裁定如主文。
中    華    民    國    97    年    6     月    4     日
                  交通法庭 法  官  楊 志 雄
以上正本證明與原本無異
如不服本裁定應於送達後5日內向本院提出抗告狀
                           書記官  陳 春 銘
中    華    民    國    97    年    6     月    4     日


司法院資訊處製作；財團法人民間司法改革基金會備份。
